臺灣高等法院民事裁定　　　　　　　　　96年度抗字第1162號
抗　告　人　甲○○
抗告人因與相對人第一商業銀行股份有限公司間拍賣抵押物聲明
異議事件，對於中華民國96年6月21日臺灣臺北地方法院95年度
執字第18169號所為裁定提起抗告，本院裁定如下：
    主      文
抗告駁回。
抗告費用由抗告人負擔。
    理      由
一、按不動產所有人設定抵押權後，於同一不動產上得設定地上
    權或其他權利，但其抵押權不因此而受影響，民法第866條
    定有明文。又不動產所有人設定抵押權後，如與第三人訂立
    租賃契約而致抵押權之償金有所影響，該租賃契約對於抵押
    權人不生效力，抵押權人因屆期未受償，聲請拍賣抵押物時
    ，執行法院自可依法以無租賃狀態逕予執行，司法院院字第
    1446號解釋，亦有明確說明。
二、查本件債務人廷恩實業有限公司 (下稱廷恩公司)於民國88
    年7 月15日，以其所有門牌號碼台北市○○街77巷1弄48之1
    號 ( 即48號2樓)建物及其坐落之基地 (下稱系爭不動產)，
    為債權人即相對人第一商業銀行股份有限公司設定本金最高
    限額新台幣750萬元之抵押權，並於抵押權設定登記後之92
    年12 月8日將之出租與抗告人等情，有系爭不動產抵押權設
    定契約書、他項權利證明書、房屋租賃契約書 (見原法院卷
    第17 至19頁、第381頁)在卷可稽。次查，相對人對於廷恩
    公司之債權達新台幣0000000元及美金2萬2000元，有原法院
    94年度重訴字第1324號民事判決及其確定證明書在卷可憑 (
    見本院卷第39至43頁)，顯見該債權已逾本金最高限額750萬
    元。而系爭不動產經原法院於96年1月24日以底價764萬元拍
    賣，再於同年3月7日以底價612萬元拍賣，均無人應買，復
    有拍賣不動產筆錄在卷可考 (見原法院卷第172、264頁)，
    堪信上開租賃關係已影響相對人之本件抵押權。則依前揭說
    明，原法院依相對人之聲請所為將租賃權除去後拍賣之命令
    ，即無不合。
三、次查，抗告意旨雖稱債務人廷恩公司已就系爭不動產與抗告
    人簽訂租賃契約，且收受之50萬元押租金尚未返還，依民法
    第425條之1規定，抗告人之租賃權不受影響，原法院所為除
    去租賃權之命令顯有違誤等語。然查，民法第425條之1係就
    出租人於租賃物交付後，復將租賃物所有權移轉讓與第三人
    時，其租賃契約不受影響之規定，與本件係抵押權設定後，
    抵押物所有人始在抵押物上設定或成立其他負擔之情形不同
    ，是本件並非民法第425條之1規定之情形，抗告人聲明異議
    ，自非可採，原法院駁回其異議，核無違誤。從而，抗告意
    旨指摘原裁定不當，求予廢棄，即無理由，應予駁回。
四、據上論結，本件抗告為無理由，爰裁定如主文。
中　　華　　民　　國　　96　　年　　8 　　月　　17　　日
                    民事第十庭
                        審判長法　官  阮富枝
　　　　　　　　　  　　　　　法　官  吳麗惠
　　　　　　　　　　  　　　　法　官  黃豐澤
正本係照原本作成
本裁定除以適用法規顯有錯誤為理由，並經本院許可外，不得再
抗告。如提起再抗告，應於收受後10日內委任律師為訴訟代理人
向本院提出再抗告狀。並繳納再抗告費新台幣１千元。
中　　華　　民　　國　　96　　年　　8 　　月　　20　　日
                              書記官  廖艷莉
